臺灣臺中地方法院刑事判決　　　　　　　　　　　　　九十四年度訴字第五七○號
　　公　訴　人　臺灣臺中地方法院檢察署檢察官
　　被　　　告　甲○○
右列被告因違反毒品危害防制條例案件，經檢察官提起公訴（九十四年度毒偵字第一
九九、四二○號），被告於準備程序中就被訴事實為有罪之陳述，經告知簡式審判程
序之旨，並聽取公訴人、被告之意見後，由本院合議庭裁定由受命法官獨任進行簡式
審判程序，判決如左：
    主    文
甲○○連續施用第一級毒品，累犯，處有期徒刑壹年，扣案之第一級毒品海洛因（驗
餘淨重零‧貳伍公克），沒收銷燬之，另扣案之供前開第一級毒品海洛因包裝用之外
包裝袋壹只及注射針筒壹支均沒收之。
    犯罪事實
一、甲○○前曾於民國八十九年七月間因妨害自由案件，經本院以八十九年度易字第
    二二八○號判處有期徒刑三月，於九十年一月十六日執行完畢而出監，又因施用
    毒品案件，經本院以八十九年度毒聲字第五八八二號裁定送觀察、勒戒後，認無
    繼續施用毒品傾向，由臺灣臺中地方法院檢察署檢察官以八十九年度毒偵字第六
    三六九號處分不起訴確定。再因妨害自由案件，經本院以九十三年度訴字第三○
    七號判處有期徒刑五月，並於九十三年十月九日縮短刑期期滿執行完畢而出監。
    復因九十三年間因施用毒品案件，經本院以九十三年度訴字第一五○四號判處有
    期徒刑十月，復經臺灣高等法院臺中分院以九十三年度上訴字第一六二五號判決
    駁回上訴確定（現即因該案在臺灣臺中監獄執行中）
二、詎其仍不知悛悔，於觀察、勒戒期滿執行完畢釋放後五年內，竟基於施用第一級
    毒品海洛因之概括犯意，自九十三年十一月二十一日起至九十四年一月一日止，
    以平均二日施用一次之量，在臺中市北屯區舊社里舊社巷八十四之十一號住處房
    間內，以將第一級毒品海洛因攙水置入注射針筒後注射皮下組織之方式，連續施
    用第一級毒品海洛因多次。嗣於(一)九十三年十二月二十一日九時三十分許，為警
    持本院核發搜索票前往臺中縣豐原市○○路○段二十四巷二十九弄十號搜索該處
    ，並經在場之甲○○同意採集其尿液送驗後，呈嗎啡陽性反應。(二)於九十四年一
    月二日十六時二十分許在臺中縣神岡鄉○○村○○路二一一號南海藥局前，為警
    發覺其形跡可疑，即上前盤查，並自其身上扣得其所有之第一級毒品海洛因（驗
    餘淨重○‧二五公克）、供前開第一級毒品海洛因包裝用之外包裝袋一只及供施
    用該毒品之注射針筒一支，且經警取得甲○○同意採集其尿液送驗後，呈嗎啡陽
    性反應，而查悉上情。
三、案經臺中縣警察局及臺中縣警察局豐原分局報告臺灣臺中地方法院檢察署檢察官
    偵查起訴。
    理    由
一、右開連續施用第一級毒品海洛因多次之事實，業據被告甲○○於本院審理時坦承
    不諱，且其先後二次為警所採集之尿液，經送請中山醫學大學附設醫院藥物濫用
    檢測中心及詮昕科技股份有限公司檢驗，結果均呈嗎啡陽性反應，此有該中心及
    該公司所分別出具之九十三年十二月三十一日尿液檢驗報告及九十四年一月十二
    日濫用藥物尿液檢驗報告紙各一份附卷可參，而扣案之白色不明粉末經送請法務
    部調查局鑑定結果，確含有第一級毒品海洛因之成分（驗餘淨重○‧二五公克）
    ，亦有該局於九十四年二月四日所出具之調科壹字第一二○○一五二七○號鑑定
    通知書一紙在卷足憑，此外並有被告所有供前開第一級毒品海洛因包裝用之外包
    裝袋一只、供施用前開第一級毒品之注射針筒一支等物扣案足資佐證，足徵被告
    自白連續施用第一級毒品海洛因多次之犯行，核與事實相符，堪予採信。綜上，
    本件事證明確，被告之犯行洵堪認定。
二、按海洛因係毒品危害防制條例所定之第一級毒品，不得非法施用。是被告甲○○
    連續施用第一級毒品海洛因之行為，核係犯毒品危害防制條例第十條第一項之施
    用第一級毒品罪。查被告為供施用第一級毒品持有該級毒品之低度行為，應為施
    用第一級毒品之高度行為所吸收，不另論罪。次查被告先後多次施用第一級毒品
    海洛因之犯行，時間均緊接，觸犯構成要件相同之罪，顯係基於概括犯意反覆為
    之，為連續犯，應依刑法第五十六條之規定，以一罪論，並加重其刑。末查被告
    前曾於八十九年七月間因妨害自由案件，經本院以八十九年度易字第二二八○號
    判處有期徒刑三月，於九十年一月十六日出監執行完畢，又於九十一年間因妨害
    自由案件，經本院以九十三年度訴字第三○七號判處有期徒刑五月，並於九十三
    年十月九日縮短刑期期滿出監執行完畢等情，有臺灣臺中地方法院檢察署刑案資
    料查註紀錄表及臺灣高等法院被告全國前案紀錄表各一份在卷可稽，是被告受有
    期徒刑完畢後，五年以內再犯本件有期徒刑以上之罪，為累犯，應依刑法第四十
    七條之規定遞加重其刑。爰審酌被告之平日素行已屬不佳（有前開全國前案紀錄
    表存卷可參），其曾因施用毒品，經送觀察勒戒之毒品矯治處分程序，嗣因無繼
    續施用傾向經檢察官為處分不起訴，詎被告未珍視此一戒斷毒癮之機會，不僅未
    遠離毒品，並再因施用毒品犯行經本院判處徒刑確定，甚且其於該案判決確定後
    ，猶未知所警惕仍再犯本案，足見其雖經觀察、勒戒之治療程序及訴訟程序，均
    未能徹底袪除施用毒品之惡習，反而一再施用第一級毒品海洛因，致深陷毒癮而
    難以自拔，無法斷除對毒品之依賴性，顯未能善體國家設置觀察、勒戒機構，協
    助毒品施用者戒除毒癮之良法美意，並彰顯其自我克制力之薄弱，惟念及施用毒
    品本質上係戕害自身健康之行為，尚未嚴重破壞社會秩序或侵害他人權益，且被
    告犯罪後坦承犯行態度亦堪稱良好，及其施用第一級毒品海洛因之期間長短、次
    數等一切情狀，量處如主文所示之刑，以示懲儆。
三、至扣案之毒品海洛因（驗餘淨重○‧二五公克）係屬第一級毒品，應依毒品危害
    防制條例第十八條第一項前段之規定沒收銷燬之。又扣案之供前開第一級毒品海
    洛因包裝用之外包裝袋一只，依前揭法務部調查局之鑑定報告已載有空袋重量：
    包裝重○‧三二公克，顯見前開外包裝袋可與上開毒品分離，而其主要作用在於
    包裹毒品，防其裸露、潮濕，便於被告攜帶施用毒品，另扣案注射針筒一支則係
    供被告施用第一級毒品海洛因之用，且均屬被告所有，業據被告供承在卷，爰均
    依刑法第三十八條第一項第二款之規定宣告沒收，附此敘明。
據上論斷，應依刑事訴訟法第二百七十三條之一第一項、第二百九十九條第一項前段
，毒品危害防制條例第十條第一項、第二十三條第二項、第十八條第一項前段，刑法
第十一條、第五十六條、第四十七條、第三十八條第一項第二款，判決如主文。
本案經檢察官李斌到庭執行職務。
中      華      民      國    九十四    年      三      月    十四    日
                                    臺灣臺中地方法院刑事第十三庭
                                        法  官  陳  可  薇
右正本證明與原本無異。
如不服本判決，應於送達後十日內向本院提出上訴狀（須附繕本），上訴於
臺灣高等法院臺中分院。
               書記官
中      華      民      國    九十四    年      三      月    十四    日
附錄本案科刑法條：
毒品危害防制條例第十條第一項
施用第一級毒品者，處六月以上五年以下有期徒刑。
